【裁判字號】    92,交聲,323
【裁判日期】    920501
【裁判案由】    違反道路交通管理處罰條例聲明異議
【裁判全文】
臺灣臺北地方法院交通事件裁定                    九十二年度交聲字第三二三號
    異  議  人
    即受處分人  甲○○
右列異議人即受處分人因違反道路交通管理處罰條例案件，對於台北市交通事件裁決
所中華民國九十二年一月二十九日所為之處分（北市裁三字第裁二二－ＡＢＸ七三五
０二四號）聲明異議，本院裁定如左：
    主  文
原處分撤銷。
甲○○不罰。
    理  由
一、本件原處分機關台北市交通事件裁決所認受處分人即異議人甲○○駕駛Ｖ二－０
    七一一號自用小客車，於民國九十一年十月二十八日夜間八時七分許，沿臺北市
    ○○路向東行駛至龍江路右轉時，其右後車身擦撞沿長春路向東直行之ＤＱＴ－
    五四五號輕型機車而肇事，致該機車騎士蘇敏受有左肱骨大結節骨折、手腳擦傷
    等傷害，未採取救護或其他必要措施，並向警察機關報告，而逕行逃逸，經舉發
    單位台北市政府警察局中山分局依據蘇敏之指訴製單逕行舉發受處分人「肇事致
    人受傷逃逸」，受處分人嗣向原處分機關陳述不服舉發，經原處分機關函請舉發
    單位調查結果，仍認定受處分人有上述違規行為，原處分機關乃於九十二年一月
    二十九日依據道路交通管理處罰條例第六十二條第一項「汽車駕駛人，駕駛汽車
    肇事致人受傷或死亡，應即採取救護或其他必要之措施，並向警察機關報告，不
    得駛離；違者吊扣其駕照三個月至六個月；逃逸者吊銷駕駛執照。」之規定，裁
    處受處分人吊銷駕駛執照。
二、訊據受處分人甲○○固供承於上開時、地駕駛汽車肇事致案外人蘇敏受傷等情，
    惟堅決否認有何逃逸之行為，辯稱：當天晚上有下雨，視線不佳，發生事故的時
    候，我不大確定是機車撞到我，或者是我撞到旁邊施工的東西，右轉之後開了一
    段路，另外一位機車騎士告知我撞到人，我就繞回現場，打算送傷者就醫，但到
    達時已經沒有看見傷者，並非有心逃逸等語。經查，本件交通事故發生之時有下
    雨，且照明不佳，路旁正在施工等情，業據案外人蘇敏於台灣台北地方法院檢察
    署九十二年度偵字第四八三一號（即案外人蘇敏告訴受處分人涉嫌過失傷害案件
    ）偵訊時陳述明確，有該不起訴處分書影本一件附卷可稽，是受處分人所稱當時
    不知發生事故一節，已不得遽認係屬虛偽。次查，本件交通事故發生之後，騎乘
    另輛機車與案外人蘇敏同行之友人案外人楊忠韋，在距離事故地點五十公尺處追
    及受處分人，告知其行車肇事，告訴人即回稱將往前迴轉至現場查看等情，業據
    案外人楊忠韋於上開偵查案件中證述屬實；參以案外人蘇敏於發生事故後，因手
    部疼痛，僅於現場停留二、三分鐘即離開就醫等情，並據其到庭結證無訛，而亦
    堪信為真正，則衡諸上揭事故發生時視線不佳、受處分人曾向案外人楊忠韋表示
    將返回現場處理、案外人蘇敏於事故後二、三分鐘即離開現場等事實，受處分人
    所辯其當時不知發生事故，後來經告知肇事，即駕車返回現場處理，惟未發現傷
    者等情，即非不可採信，應不得僅以受處分人未於事故發生時停車處理之單純事
    實，遽認其係明知自己駕車肇事致人受傷，仍故不採取救護或其他必要之措施，
    而逕行逃逸。原處分機關未察及此，依據道路交通管理處罰條例第六十二條第一
    項之規定，裁處受處分人吊銷駕駛執照，難認允當，受處分人之異議為有理由，
    應由本院將原處分撤銷，改諭知受處分人不罰，以資適法。
據上論斷，應依道路交通案件處理辦法第二十條前段，裁定如主文。
中      華      民      國      九十二      年    五      月    一      日
                                        臺灣臺北地方法院刑事第二庭
                                                法  官  楊  代  華
右正本證明與原本無異。
如不服本裁定，應於送達後五日內，向本院提出抗告狀。
                                                書記官  廖  純  瑜
中      華      民      國      九十二      年    五      月    三      日


司法院資訊處製作；財團法人民間司法改革基金會備份。
